Harnel Peña Peñaloza

Ingeniero en Sistemas, Tecnólogo ADSI
. Ciudad: Medellín, Colombia (disponibilidad para cambio de residencia)
Teléfono:(57)3013632205
E-mail: harnelp@gmail.com

LinkedIn / GitHub / Portafolio

PERFIL PROFESIONAL

Profesional multidisciplinario con formación en ingeniería de sistemas, tecnología en ADSI y Lic en lenguas extranjeras (Ingles). Soy comprometido, proactivo y con capacidad para adaptarme a diferentes entornos laborales. Cuento con habilidades sólidas en resolución de problemas, pensamiento analítico y trabajo en equipo, así como experiencia en el manejo de proyectos, análisis de información y desarrollo de soluciones innovadoras. Mi enfoque orientado a resultados y mi capacidad para aprender rápidamente me permiten contribuir de manera efectiva en diversos roles y sectores. Poseo habilidades de comunicación en inglés, lo que facilita la colaboración en contextos internacionales y multiculturales.

HABILIDADES TÉCNICAS:

Lenguajes de Programación: Python, JavaScript, PHP, Java, TypeScript, C#, Kotlin.

Desarrollo de Videojuegos: Unity.

Sistemas de Gestión de Contenidos: WordPress.

Ciberseguridad: Seguridad de la información, análisis de vulnerabilidades, gestión de riesgos, desarrollo seguro.

Control de Versiones: Git, GitHub.
Gestión de Proyectos: Trello.
Metodologías Ágiles: Scrum.

Habilidades Docentes:

- Diseño e implementación de actividades educativas basadas en lineamientos del MEN, adaptadas a requerimientos específicos.
- Uso de herramientas tecnológicas para enseñanza.
- Creación, uso y adaptación de materiales didácticos y evaluación de competencias.
- Enseñanza interactiva con enfoque adaptativo de acuerdo al desarrollo integral y habilidades comunicativas.
- Gestión de entornos virtuales de aprendizaje y enseñanza.

EXPERIENCIA

Pasantía en Analista de sistemas en Maquila JWF SAS

Octubre 2022 - marzo 2023

Funciones y Responsabilidades:

- Apoyar en la implementación y mantenimiento de sistemas ERP, optimizando procesos empresariales y asegurando su correcto funcionamiento.
- Colaborar en el desarrollo de aplicaciones web, incluyendo soluciones front-end y back-end, mejorando la experiencia del usuario y la funcionalidad del sistema.

Logros.

 Optimización de procesos empresariales mediante la implementación efectiva de sistemas ERP, lo que resultó en una reducción del tiempo de ejecución de tareas y una mejora en la productividad.

Analista de sistemas JLL Obras Civiles

Agosto 2022 - septiembre 2023

Funciones v Responsabilidades:

- Diseñar soluciones IT adaptadas a las necesidades específicas de la empresa.
- Proporcionar soporte técnico a los usuarios para resolver problemas relacionados con hardware y software.
- Capacitar al personal en el uso de sistemas, herramientas tecnológicas y procedimientos.

Logros:

• Optimización de la eficiencia y seguridad de los sistemas internos, Aumento de la productividad del equipo.

Auxiliar TI IntiSalud IPS

Julio 2021 - Julio 2022

Funciones y Responsabilidades:

- Garantizar el funcionamiento continuo de los sistemas informáticos y tecnológicos.
- Mantenimiento preventivo y correctivo de equipos tecnológicos, Respaldar datos sensibles.

Logros:

Se aseguró, protegió y respaldó datos sensibles, Mejoró la eficiencia operativa de los sistemas tecnológicos

Docente Auxiliar – I.E

Julio 2020 - Junio 2021

Funciones y Responsabilidades:

- Diseñar planes de estudio y materiales didácticos.
- Evaluar el aprendizaje mediante pruebas, cuestionarios y actividades prácticas.
- Realizar actividades para desarrollar habilidades comunicativas y lingüísticas.
- Brindar acompañamiento académico y refuerzo escolar.

Logros:

- Mejora significativa en las habilidades de comprensión y expresión oral de los estudiantes.
- Implementación de métodos de enseñanza adaptativos y efectivos.

FORMACIÓN ACADÉMICA

- Ingeniería de Sistemas Corporación Unificada Nacional de Educación Superior-CUN 2024
- Licenciatura inglés como lengua extranjera Universidad nacional abierta y a distancia-UNAD 2024
- Tecnólogo en Análisis y desarrollo de sistemas de información SENA 2024

CERTIFICACIONES

- Bootcamp Data science PROtalento- Ada School 2024
- Backend Java Developer (Alura Latam 2024)
- Python Django Fullstack (Protalento Bootcamp 2024)
- Google Professional certification in Cibersecurity (2024)
- Google Professional certification in Project management (2024)

IDIOMAS

• Inglés (B1): Nivel intermedio, en proceso de mejora continua.